臺灣臺北地方法院刑事判決　　　　　　　　　　　　　九十一年度易字第一三八號
　　公　訴　人　臺灣臺北地方法院檢察署檢察官
　　被　　　告　甲○○○
右列被告因違反商標法案件，經檢察官聲請簡易判決處刑（九十年度偵字第八三五五
號），本院受理後認不宜簡易判決處刑，應依通常程序審理，判決如左：
    主  文
甲○○○連續行使偽造私文書，足以生損害於他人，處有期徒刑伍月。如易科罰金，
以參佰元折算壹日。緩刑參年。
扣案之如附表二所示仿冒商標商品拾伍只均沒收。
    事  實
一、甲○○○明知「ＬＶ」之商標名稱及圖樣，業經乙○○○○登馬爾悌耶公司已向
    我國經濟部中央標準局（今已改制為智慧財產局）申請註冊登記，經核准取得指
    定取得使用於書包、手提箱袋、旅行袋、皮夾等商品之商標專用權（相關商標註
    冊號數、商標圖樣、專用商品、專用期間均詳如附表一所示），現仍於商標專用
    期間內；並明知乙○○○○登馬爾悌耶公司所生產製造使用上開商標圖樣之商品
    ，在國際及國內市場均行銷多年，具有相當之聲譽，為業者及一般消費大眾所熟
    知，屬相關大眾所共知之商標及商品。竟自民國九十年三月十二日起（聲請書誤
    載三月十三日），明知真實姓名年籍不詳綽號「成哥」之成年男子所提供之商品
    均係不詳人士意圖欺騙他人，未經上開公司之同意或授權，於同一商品仿冒製造
    使用相同或類似於上開註冊商標之圖樣之商品（其中部分商品附有偽造之商標圖
    樣之產品保證卡），竟基於意圖營利之概括犯意聯絡，以每小時工資新臺幣（下
    同）一百五十元及每販賣一萬元抽五百元之代價受雇「成哥」，甲○○○以大型
    背包每只一千二百元、長夾每只五百元、短夾每只三百九十元、手提包每只七百
    五十元、小提包每只三百五十元，大皮包每只六百五十元之價格，在臺北市○○
    路一二一號前設攤，連續陳列販售交付上開附有偽造產品保證卡之仿冒商標商品
    予不特定顧客賺取差價牟利，足以生損害於乙○○○○登馬爾悌耶公司對其商品
    品質保證之信譽及購買該商品之消費者。迄至九十年三月十三日十九時三十分許
    ，在上開攤位陳列販賣時，為警當場查獲，並扣得其所有如附表二編號一至十五
    所示仿冒「ＬＶ」商標之商品（其中編號十二至十五含其上偽造之產品保證卡）
    十五只。
二、案經乙○○○○登馬爾悌耶公司告訴臺北市政府警察局中山分局報告臺灣臺北地
    方法院檢察署檢察官偵查聲請簡易判決處刑。
    理  由
一、右揭事實，已據被告甲○○○於本院審理中坦承不諱，核與告訴代理人張哲倫律
    師於警訊、張有捷律師於偵查中指訴情節相符（見偵卷第七頁背面、第二十五頁
    正面及），而該如附表所示之「ＬＶ」商標名稱及圖樣，業經乙○○○○登馬爾
    悌耶公司向我國經濟部中央標準局（今已改制為智慧財產局）申請註冊登記，經
    核准取得指定使用於各種書包、手提箱袋、旅行袋、皮夾、行李箱，手提箱等如
    附表一所示專用商品，有經濟部中央標準局（智慧財產局）核發之商標註冊證影
    本及商標查詢資料附卷可考，且有如附表二所示仿冒商標商品（含產品保證卡）
    扣案可佐及路易威登產品鑑定報告、估價表等件在卷可證，復經本院當庭勘驗屬
    實，製有勘驗筆錄在卷可考（見本院九十年度簡字二一八七號卷第二十七至第三
    十頁），是被告任意性自白經前開證據補強，應與事實相符。承前，本件事證已
    臻明確，被告犯行洵堪認定。
二、被告甲○○○於販賣仿冒商標商品予不特定顧客賺取差價牟利時，將附於該仿冒
    商標商品上之偽造產品保證卡一併出售交付予消費者而行使該產品保證卡，已足
    以生損害路易威登公司對其商品品質保證之信譽及購買該商品之消費者，核被告
    甲○○○所為，係犯商標法第六十三條之販賣仿冒商標商品罪及刑法第二百十六
    條、第二百十條之行使偽造私文書罪。其陳列販賣仿冒商標商品之低度行為，為
    販賣仿冒商標商品之高度行為所吸收，不另論罪。又先後多次販賣仿冒商標商品
    及行使偽造私文書之犯行，均時間緊接，所犯構成要件相同之罪名，顯係基於概
    括犯意反覆為之，均應依刑法第五十六條連續犯之規定論以一罪，並加重其刑。
    其一販賣行為同時觸犯上開二罪名，為想像競合犯，應依刑法第五十五條之規定
    ，從一重之行使偽造私文書罪論擬。公訴人漏未論及被告行使偽造私文書之犯行
    ，然此部分與前揭起訴經論罪科刑部分有想像競合犯之裁判上一罪關係，為起訴
    效力所及，本之審判不可分，本院自應一併審理，附此敘明。爰審酌被告販賣仿
    冒商標商品影響真正商標權所表彰之品質及商譽，造成商標專用權人之損失，影
    響消費者權益，且所為破壞國際交易秩序，及其素行、犯罪動機、目的、手段、
    智識程度、生活狀況、未與被害人和解、販賣仿冒商標商品時間、數目、所得利
    益暨犯罪後之態度等一切情狀，量處如主文所示之刑，並諭知易科罰金之折算標
    準示懲。末查被告前未曾受有期徒刑以上刑之宣告，有台灣高等法院檢察署刑案
    紀錄簡覆表一紙在卷可按，此次因一時失慮，致罹法網，本院認其經此偵審教訓
    後，當知所警惕，認無再犯之虞，因認對被告所處之刑以暫不執行為適當，爰併
    予宣告緩刑三年，用啟自新。
三、又扣案如附表二所示之仿冒商標商品（其中編號十二至十五含其上偽造之產品保
    證卡，因各該產品保證卡係附於該等仿冒商標商品而一同販售予不特定人，並非
    單獨使用，應屬所販賣商標商品之一部分），為被告所有販賣使用相同上開商標
    圖樣之仿冒商標商品，業據被告供明在卷，應依商標法第六十四條之規定，宣告
    沒收之。
據上論斷，應依刑事訴訟法第四百五十二條、第二百九十九條第一項前段，商標法第
六十三條、第六十四條，刑法第十一條前段、第五十六條、第二百十六條、第二百十
條、第五十五條、第四十一條第一項前段、第七十四條第一款，罰金罰鍰提高標準條
例第二條，判決如主文。
本案經檢察官黃久真到庭執行職務
中      華      民      國      九十一      年    三    月    二十九    日
                                      臺灣臺北地方法院智慧財產法庭
                                          法  官   吳  定  亞
右正本證明與原本無異。
如不服本判決，應於判決送達後十日內，向本院提出上訴狀。
                                          書記官   巫  美  華
中      華      民      國      九十一      年    三    月    二十九    日
附表二
┌───┬─────────┬────────┐
│編號  │仿冒商標商品名稱  │   備註         │
├───┼─────────┼────────┤
│一    │ＬＶ皮包    │                │
├───┼─────────┼────────┤
│二    │ＬＶ皮包          │                │
├───┼─────────┼────────┤
│三    │ＬＶ皮包          │                │
├───┼─────────┼────────┤
│四    │ＬＶ皮包          │                │
├───┼─────────┼────────┤
│五    │ＬＶ皮包          │                │
├───┼─────────┼────────┤
│六    │ＬＶ皮包          │                │
├───┼─────────┼────────┤
│七    │ＬＶ皮包          │                │
├───┼─────────┼────────┤
│八    │ＬＶ皮包          │                │
├───┼─────────┼────────┤
│九    │ＬＶ皮包          │                │
├───┼─────────┼────────┤
│十    │ＬＶ皮包          │                │
├───┼─────────┼────────┤
│十一  │ＬＶ皮包          │                │
├───┼─────────┼────────┤
│十二  │ＬＶ皮夾          │   含產品保證卡 │
├───┼─────────┼────────┤
│十三  │ＬＶ皮夾          │   含產品保證卡 │
├───┼─────────┼────────┤
│十四  │ＬＶ皮夾          │   含產品保證卡 │
├───┼─────────┼────────┤
│十五  │ＬＶ皮夾          │   含產品保證卡 │
└───┴─────────┴────────┘
附錄本案論罪科刑法條全文
刑法第二百十條
偽造、變造私文書，足以生損害於公眾或他人者，處五年以下有期徒刑。
刑法第二百十六條
行使第二百十條至第二百十五條之文書者，依偽造、變造文書或登載不實事項或登載
不實事項之規定處斷。
商標法第六十二條
意圖欺騙他人，有左列情事之一者，處三年以下有期徒刑、拘役或科或併科新臺幣二
十萬元以下罰金：
  一、於同一商品或類似商品，使用相同或近似於他人註冊商標之圖樣者。
  二、於有關同一商品或類似商品之廣告、標帖、說明書、價目表或其他文書，附加
      相同或近似於他人註冊商標圖樣而陳列或散布者。
商標法第六十三條
明知為前條商品而販賣、意圖販賣而陳列、輸出或輸入者，處一年以下有期徒刑、拘
役或科或併科新台幣五萬元以下罰金。
